【裁判字號】    99,審訴,162
【裁判日期】    990414
【裁判案由】    違反毒品危害防制條例
【裁判全文】
臺灣新竹地方法院刑事宣示判決筆錄     99年度審訴字第162號
公  訴  人  臺灣新竹地方法院檢察署檢察官
被      告  乙○○
指定辯護人  本院公設辯護人甲○○
上列被告因違反毒品危害防制條例案件，經檢察官提起公訴（99
年度毒偵字第73號）後，聲請改依協商程序而為判決，本院於中
華民國99年4月14日下午4時在本院刑事第十一法庭宣示判決，出
席職員如下：
                審判長法  官  劉兆菊
                      書記官  林兆嘉
                      通  譯  鄭敏郎
法官起立朗讀判決主文、犯罪事實要旨、處罰條文，及告以上訴
限制、期間並提出上訴狀之法院，且諭知記載其內容：
一、主文
    乙○○施用第一級毒品，累犯，處有期徒刑柒月。
二、犯罪事實要旨：
（一）乙○○前於民國87年間，因施用第二級毒品案件，經本院
      於87年7 月7日以87年度毒聲字第205號裁定送勒戒處所觀
      察、勒戒後，認無繼續施用毒品傾向，於87年7 月23日執
      行完畢釋放出所，經臺灣新竹地方法院檢察署檢察官於同
      日以87年度偵字第4396號為不起訴處分確定；又於89年間
      ，因施用第一、二級毒品案件，經本院於89年3月2日以89
      年度毒聲字第692 號裁定送勒戒處所觀察、勒戒後，因認
      有繼續施用毒品之傾向，復經本院於89年4月6日以89年度
      毒聲字第938 號裁定令入戒治處所施以強制戒治，嗣經停
      止戒治出所，所餘戒治期間交付保護管束，迨於90年3月1
      日戒治期滿，保護管束期滿未經撤銷以已執行完畢論；刑
      責部分，則經本院於88年5月30日以89年度訴字第200號判
      決各判處有期徒刑8月(1)、5月(2)確定；又於同年間，因
      販賣第二級毒品案件，經本院於90年3 月23日以89年度訴
      字第496 號判決判處有期徒刑3年6月(3)，嗣經提起上訴
      、撤回上訴而確定，上開(1)(2)(3)再經本院以91年度聲字第
      293號裁定定應執行有期徒刑4年4月確定，於93年2月15日
      縮刑假釋出監，所餘刑期交付保護管束，惟於假釋期間內
      之94年間，因施用第一、二級毒品案件，經本院於94年8
      月31日以94年度訴字第618 號判決各判處有期徒刑10月
      、4 月，經提起上訴、經臺灣高等法院駁回而確定；又於
      95年間，因施用第一、二級毒品案件，經本院於95年7 月
      31日以95年度訴字第243號判決各判處有期徒刑10月、5
      月確定；再於同年間，又因施用第一級毒品案件，經臺灣
      新竹地方法院於95年10月13日以95年度訴字第650 號判決
      判處有期徒刑8 月確定，故上開假釋復經本院予以撤銷
      ，原應入監執行殘刑1 年9 月又29日。後經本院於96年8
      月20日以96年度聲減字第1434號裁定就上開案件各減刑
      為有期徒刑4 月、2 月又15日，再與案件定應執行有期
      徒刑4 年確定，故前揭殘刑實應執行有期徒刑1 年3 月又
      14日(甲)；另就上開案件，各分別減刑為有期徒刑5 月
      、2 月、5 月、2 月又15日及定應執行有期徒刑1 年15日
      (乙)確定；上開案件，減刑為有期徒刑4 月(丙)確定。(甲)(乙)
      (丙)部分經接續執行後，嗣於97年7 月10日縮刑假釋出監，
      所餘刑期交付保護管束，甫於97年10月31日縮刑期滿，保
      護管束期滿未經撤銷以已執行完畢論。
（二）詎乙○○不知悛悔，於前開強制戒治執行完畢後5 年內，
      基於施用第一級毒品海洛因之犯意，於98年12月4 日晚間
      某時，在其位在新竹縣竹北市○○路○段263巷20號住處，
      以將第一級毒品海洛因摻水後置於注射針筒（未扣案）注
      射入體內之方式，施用第一級毒品海洛因1 次。嗣因乙○
      ○為列管毒品人口，而於98年12月5 日為警通知，至新竹
      縣政府警察局竹北分局採集尿液送驗，結果呈嗎啡陽性反
      應，始查悉上情。
（三）案經新竹縣政府警察局竹北分局報告臺灣新竹地方法院檢
      察署檢察官偵查起訴後，經檢察官聲請認罪協商判決後，
      由本院合議庭裁定由受命法官獨任行協商程序。
三、處罰條文：
    毒品危害防制條例第10條第1 項，刑法第11條前段、第47條
    。
四、協商判決除有刑事訴訟法第454條之4第1項第1款於本訊問程
    序終結前，被告撤銷協商合意或檢察官撤回協商聲請者；第
    2款被告協商之意思非出於自由意志者；第4款被告所犯之罪
    非第455條之2第1項所定得以協商判決者；第6款被告有其他
    較重之裁判上一罪之犯罪事實者；第7 款法院認應諭知免刑
    或免訴、不受理者情形之一，及違反同條第2 項「法院應於
    協商合意範圍內為判決；法院為協商判決所科之刑，以宣告
    緩刑或2 年以下有期徒刑、拘役或罰金為限」之規定者外，
    檢察官與被告、辯護人均不得上訴。
五、如有前項得上訴之情形，得自收受宣示判決筆錄送達之日起
    10日內，向本院提出上訴書狀，上訴於第二審法院。
本案經檢察官洪期榮到庭執行職務。
中    華    民    國    99    年    4     月    14    日
                  刑事第九庭  書  記  官  林兆嘉
                              審判長法官  劉兆菊
以上筆錄正本係照原本作成。
中    華    民    國    99    年    4     月    14    日
                              書  記  官  林兆嘉
附錄論罪科刑法條：
毒品危害防制條例第10條
施用第一級毒品者，處6月以上5年以下有期徒刑。
施用第二級毒品者，處3年以下有期徒刑。

司法院資訊處製作；財團法人民間司法改革基金會備份。
